臺灣高等法院刑事裁定
111年度聲字第1530號
聲  請  人  臺灣高等檢察署檢察官
受  刑  人  周廷昱




上列聲請人因受刑人數罪併罰有二裁判以上，聲請定其應執行之
刑（聲請案號：111年度執聲字第722號），本院裁定如下：
    主  文
周廷昱犯如附表所示各罪所處之刑，應執行有期徒刑伍年陸月。
    理  由
一、聲請意旨略以：受刑人周廷昱因違反毒品危害防制條例等數
    罪，先後經判決確定如附表，應依刑法第50條第1項第1款、
    第2項、第53條、第51條第5款規定，定其應執行之刑，爰依
    刑事訴訟法第477條第1項聲請裁定等語。
二、按裁判確定前犯數罪者，併合處罰之。但有下列情形之一者
    ，不在此限：一、得易科罰金之罪與不得易科罰金之罪；二
    、得易科罰金之罪與不得易服社會勞動之罪；三、得易服社
    會勞動之罪與不得易科罰金之罪；四、得易服社會勞動之罪
    與不得易服社會勞動之罪；前項但書情形，受刑人請求檢察
    官聲請定應執行刑者，依第51條規定定之；數罪併罰，有二
    裁判以上者，依刑法第51條之規定，定其應執行之刑；刑法
    第50條、第53條分別定有明文。次按法律上屬於自由裁量之
    事項，有其外部性界限及內部性界限，並非概無拘束。依據
    法律之具體規定，法院應在其範圍選擇為適當之裁判者，為
    外部性界限；而法院為裁判時，應考量法律之目的，及法律
    秩序之理念所在者，為內部性界限；法院為裁判時，二者均
    不得有所踰越。在數罪併罰，有二裁判以上，定其應執行之
    刑時，固屬於法院自由裁量之事項，然仍應受前揭外部性界
    限及內部性界限之拘束；上開更定之應執行刑，不應比前定
    之應執行刑加計其他裁判所處刑期後為重，否則即與法律秩
    序理念及法律目的之內部界限有違，難認適法（最高法院80
    年台非字第473號判例、93年度台非字第192號判決意旨可資
    參照）。
三、經查：
  ㈠受刑人周廷昱所犯如附表所示之罪，前經臺灣臺北地方法院
    、本院判處如附表所示之刑（附表編號1之「偵查（自訴）
    機關年度案號」欄，應更正為「臺北地檢108年度毒偵字第2
    424、2446號」；附表編號2之「犯罪日期」欄，應更正為「
    107年4月13日某時許」；附表編號6至7之「偵查（自訴）機
    關年度案號」欄，均應更正為「臺北地檢108年度偵字第185
    08、21527號、108年度毒偵字第3269號」，「備註」欄均應
    更正為「臺灣高檢111年度執字第12號/編號6、7經臺北地院
    以108年度訴字第1051號判決應執行有期徒刑5年」），均經
    分別確定在案，且各罪均為附表編號1裁判確定前所犯，本
    院亦為最後事實審之法院，有各該刑事判決書及本院被告前
    案紀錄表在卷可稽。又附表編號1至5所示之罪所處之刑為得
    易科罰金之刑，附表編號6至7所示之罪所處之刑均為不得易
    科罰金之刑，合於刑法第50條第1項但書第1款之情形，須經
    受刑人請求檢察官聲請定其應執行刑，始得依刑法第51條之
    規定定其應執行刑。茲檢察官依受刑人之請求，聲請就附表
    所示各罪定其應執行之刑，此有受刑人簽名之「更定應執行
    刑請求表」乙份在卷可憑（本院卷第5頁），本院審核認聲
    請為適當，應予准許。並審酌被告於短期間內多次犯施用毒
    品、販賣第二級毒品等犯行，刑法第51條第5款原係採限制
    加重原則，而非累加原則之意旨，又被告所犯如附表編號1
    至5所示之罪，前經臺灣臺北地方法院以109年度聲字第1535
    號裁定應執行刑有期徒刑9月確定；附表編號6至7所示之罪
    ，前經臺灣臺北地方法院以108年度訴字第1051號判處應執
    行有期徒刑5年，嗣經本院110年度上訴字第2344號、最高法
    院111年度台上字第257判決上訴駁回確定，兼衡受刑人犯罪
    行為之不法與罪責程度、附表各罪彼此間之關聯性、附表各
    罪所反應受刑人之人格特性與傾向、對受刑人施以矯正之必
    要性等裁量內部性界限，及附表所示各罪宣告刑總和上限之
    外部性界限，依刑法第51條第5款規定，就附表所示各罪所
    處之刑，定其應執行之刑如主文所示。
  ㈡按裁判確定前犯數罪併合處罰之案件，有二以上裁判，應依
    刑法第51條第5款至第7款定應執行之刑，茍經檢察官聲請時
    ，最後事實審法院即應以裁定定其應執行之刑，殊不能因數
    罪中之一部分犯罪之刑業經執行完畢，即謂與刑法第50條規
    定「裁判確定前犯數罪者，併合處罰」之要件不符（最高法
    院104年度台抗字第899號判決要旨參照）；又數罪併罰之數
    刑罰有部分縱已執行完畢，於嗣後與他罪合併定執行刑，乃
    由檢察官換發執行指揮書執行應執行刑時，其前已執行之有
    期徒刑部分，應予扣除而已，非謂此種情形即不符數罪併罰
    要件（最高法院104年度台抗字第907號判決亦同此意旨）。
    查受刑人所犯附表編號1至5所示之罪雖已執行完畢，有本院
    被告前案紀錄表附卷可稽，惟與附表編號6至7所示之罪合於
    數罪併罰之要件，揆諸前揭說明，仍應就附表編號1至7所示
    之罪所處之刑，合併定應執行刑，附此敘明。
四、據上論斷，依刑事訴訟法第477條第1項，刑法第50條第1項
    第1款、第2項、第53條、第51條第5款，裁定如主文。
中　　華　　民　　國　　111 　年　　5 　　月　　 24 　日
                  刑事第九庭    審判長法　官  潘翠雪  
                                      法　官  陳信旗
                                      法　官  俞秀美
以上正本證明與原本無異。
如不服本裁定，應於收受送達後五日內向本院提出抗告狀。
                                      書記官  謝崴瀚
中　　華　　民　　國　　111 　年　　5 　　月　　24　　日
　　　　　　　　　　　　　
附表　　
編          號  1 2 3 罪          名  施用第二級毒品 施用第二級毒品 持有第二級毒品 宣    告    刑  有期徒刑3月 有期徒刑3月 有期徒刑3月 犯  罪  日  期  108年6月23日下午3時許為警採尿回溯96小時內之某時許 107年4月13日 107年4月13日下午某時至4月14日凌晨1時許 偵查(自訴)機關 年  度  案  號  臺北地檢108年度毒偵字第2424、2446號 臺北地檢108年度撤緩毒偵字第200號 臺北地檢108年度偵緝字第881號 最  後 事實審 法    院 臺北地院 臺北地院 臺北地院  案    號 109年度審簡字第 245號 109年度審簡字第 245號 109年度審簡字第 245號  判決日期 109/02/13 109/02/13 109/02/13 確  定 判  決 法    院 臺北地院 臺北地院 臺北地院  案    號 109年度審簡字第 245號 109年度審簡字第 245號 109年度審簡字第 245號  判    決 確定日期 109/03/11 109/03/11 109/03/11 是否為得易科 罰 金 之 案 件  是 是 是 備        註  臺北地檢109年度執字第1809號 （編號1至5經臺北地院以109年度聲字第1535號裁定應執行有期徒刑9月）   
編          號  4 5 6 罪          名  施用第二級毒品 施用第二級毒品 販賣第二級毒品未遂罪 宣    告    刑  有期徒刑3月 有期徒刑3月 有期徒刑3年10月 犯  罪  日  期  109年1月8日 109年2月23日為警採尿回溯96小時內之某時許 107年2月17日 偵查(自訴)機關 年  度  案  號  臺北地檢109年度毒偵字第348號 臺北地檢109年度毒偵字第956號 臺北地檢108年度偵字第18508、21527號、108年度毒偵字第3269號 最  後 事實審 法    院 臺北地院 臺北地院 臺灣高院  案    號 109年度簡字第 1123號 109年度簡字第 1123號 110年度上訴字第 2344號  判決日期 109/05/19 109/05/19 110/10/05 確  定 判  決 法    院 臺北地院 臺北地院 最高法院  案    號 109年度簡字第 1123號 109年度簡字第 1123號 111年度台上字第 257號  判    決 確定日期 109/06/29 109/06/29 111/01/13 是否為得易科 罰 金 之 案 件  是 是 否 備        註  臺北地檢109年度執字第3969號 （編號1至5經臺北地院以109年度聲字第1535號裁定應執行有期徒刑9月）  臺灣高檢111年度執字第12號 （編號6、7經臺北地院以108年度訴字第1051號判決應執行有期徒刑5年） 
編          號  7 以下空白  罪          名  販賣第二級毒品罪   宣    告    刑  有期徒刑4年   犯  罪  日  期  107年9月8日   偵查(自訴)機關 年  度  案  號  臺北地檢108年度偵字第18508、21527號、108年度毒偵字第3269號   最  後 事實審 法    院 臺灣高院    案    號 110年度上訴字第 2344號    判決日期 110/10/05   確  定 判  決 法    院 最高法院    案    號 111年度台上字第 257號    判    決 確定日期 111/01/13   是否為得易科 罰 金 之 案 件  否   備        註  臺灣高檢111年度執字第12號 （編號6、7經臺北地院以108年度訴字第1051號判決應執行有期徒刑5年）